# 投资性房地产公允价值转为固定资产的会计处理问题

提问人：审计 小达人 时间：2021-05-18 09:22:48
公司 2008 年花 1 亿购买了一栋房屋， 2010 年开始是对外出租，按照公允价值计量，公允价值金额为1.5亿， 2012 年的时候公司又将该房屋转为自用，请问应该如何进行会计处理？

回答人：chenyiwei
根据《企业会计准则讲解 2010 》：
企业将采用公允价值模式计量的投资性房地产转换为自用房地产时，应当以其转换当日的公允价值作为自用房地产的账面价值，公允价值与原账面价值的差额计入当期损益。
转换日，按该项投资性房地产的公允价值，借记“固定资产”或“无形资产”科目，按该项投资性房地产的成本，贷记“投资性房地产——成本”科目；按该项投资性房地产的累计公允价值变动，贷记或借记“投资性房地产——公允价值变动”科目；按其差额，贷记或借记“公允价值变动损益”科目。
【例 4 － 13 】20×8年 10 月 15 日，甲企业因租赁期满，将出租的写字楼收回，准备作为办公楼用于本企业的行政管理。20×8年 12 月 1 日，该写字楼正式开始自用，相应由投资性房地产转换为自用房地产，当日的公允价值为 4800 万元。该项房地产在转换前采用公允价值模式计量，原账面价值为 4750 万元，其中，成本为 4500 万元，公允价值变动为增值 250 万元。
甲企业的账务处理如下:
借:固定资产 48 000 000
贷:投资性房地产－－成本 45 000 000
——公允价值变动 2 500 000
公允价值变动损益 500 000